【裁判字號】    99,消債更,227
【裁判日期】    990917
【裁判案由】    更生事件
【裁判全文】
臺灣板橋地方法院民事裁定           99年度消債更字第227號
聲  請  人  甲○○原名：卓慧.
即  債務人
上列當事人因消費者債務清理事件聲請更生，本院裁定如下：
    主  文
債務人甲○○自中華民國九十九年九月十七日下午四時起開始更
生程序。
本件由司法事務官進行更生程序。
    理  由
一、按法院開始更生程序之裁定，應載明其年、月、日、時，並
    即時發生效力，消費者債務清理條例第45條第1 項定有明文
    。
二、本件聲請人主張：其積欠債務共新臺幣（下同）1,513,610
    元，曾於消費者債務清理條例施行前，於民國95年間參加中
    華民國銀行公會會員辦理消費金融案件無擔保債務協商機制
    ，與最大債權金融機構慶豐商業銀行（現為元大銀行合併）
    達成協議，約定自95年7 月起，分100 期，利率3.88 %，每
    月繳納23,031元。惟聲請人當時薪資每月僅約23,000元，雖
    明顯逾其支付能力，但其配偶願意協助，且考量若不接受該
    協商內容，將恢復催收動作，原計息方式亦將持續計算，故
    迫於接受。詎料，其配偶於96年10月間遭資方資遣，僅剩每
    月失業津貼約15,000元可供支用，且僅補助6 個月，於97年
    8 月，終因家庭收入減少導致無法繼續清償而毀諾。後聲請
    人於97年11月又與原最大債權銀行申請一致性個別協商，並
    以170 期0 利率方式清償，每月共清償10,485元，惟至99年
    4 月，因罹患卵巢癌導致收入中斷，無法繼續清償，實有不
    能清償債務之情事，且具不可歸責於己之事由致履行協商債
    務顯有重大困難，而無擔保或無優先權之債務總額未逾1,20
    0 萬元，復未經法院裁定開始清算程序或宣告破產，爰向本
    院聲請更生等語。聲請人主張之上開事實，業據提出無擔保
    債務還款計畫暨協議書影本、聲請人配偶離職證明書影本、
    個別協商一致性方案協議書12紙、診斷證明書、財團法人金
    融聯合徵信中心當事人綜合信用報告影本、戶籍謄本、聲請
    人、聲請人配偶及聲請人子之財政部台灣省北區國稅局95至
    98年度綜合所得稅各類所得資料清單暨財產歸屬資料清單、
    存摺影本、房屋租賃契約書影本、勞工保險被保險人投保資
    料表、聲請人子學雜費繳費單、水電費收據影本、聲請人留
    職停薪申請單、財產及收入狀況說明書、債權人清冊等件為
    證。此外，本件又查無聲請人有消費者債務清理條例第6 條
    第3 項、第8 條或第46條各款所定駁回更生聲請之事由存在
    ，則聲請人聲請更生，應屬有據，爰裁定如主文第一項。並
    依消費者債務清理條例第16條第2 項規定，命本件由司法事
    務官進行更生程序，爰裁定如主文第二項。
中    華    民    國    99    年    9     月    17    日
              民事第一庭  法      官  黃信樺
上為正本係照原本作成
本裁定不得抗告
本裁定已於99年9月17日下午四時公告。
中    華    民    國    99    年    9     月    17    日
                          書  記  官  李佳靜

司法院資訊處製作；財團法人民間司法改革基金會備份。
